高雄高等行政法院裁定
                                     110年度簡抗字第15號
抗  告  人　黃揮得
相  對  人　勞動部勞工保險局

代　表　人　鄧明斌
上列當事人間勞工保險條例事件，抗告人對於中華民國110年9月
7日臺灣臺南地方法院110年度簡再字第2號行政訴訟裁定，提起
抗告，本院裁定如下：
　　主  文
一、抗告駁回。
二、抗告訴訟費用由抗告人負擔。
　　理  由
一、按抗告法院認抗告為不合法或無理由者，應為駁回抗告之裁
    定。
二、緣抗告人因勞工保險條例事件，對相對人提起行政訴訟，前
    經臺灣臺南地方法院（下稱原審法院）107年度簡字第89號
    行政訴訟判決（下稱原確定判決）駁回其訴。抗告人不服，
    提起上訴，經本院109年度簡上字第28號裁定（下稱原確定
    裁定）駁回其上訴確定。抗告人以原確定判決及原確定裁定
    有行政訴訟法第273條第1項第1款、第13款及第14款等再審
    事由，向原審法院提起再審之訴及聲請再審，有關抗告人對
    於原確定判決提起再審之訴部分，經原審法院110年度簡再
    字第2號行政訴訟裁定（下稱原裁定）認逾再審不變期間駁
    回（至抗告人對原確定裁定聲請再審部分，經原審法院以11
    0年度簡再字第2號裁定移送本院審理），抗告人猶不服，提
    起本件抗告。
三、抗告意旨略以：原確定判決忽略國立成功大學醫學院附設醫
    院病情鑑定報告書（下稱鑑定報告書）指出：「被保險人可
    能曝露的致肺癌物質有六價鉻、鎳、鉻、砷」，佐以抗告狀
    檢附國家環境毒物研究中心網站資料、高雄長庚紀念醫院檢
    驗醫學部網站資料、X-MOL學術期刊資料、加州菸草控制計
    畫內容（即民國109年5月11日之新文獻，下稱新證據），足
    證相對人未審酌抗告人長期工作於充斥上開致癌物質之職場
    與其引發肺腺癌間具因果關係。又抗告人係於110年8月1日
    知悉上開新證據後，旋即於110年8月10日提起本件再審之訴
    ，並未逾30日之法定不變期間等語。
四、本院之判斷：
(一)按「（第1項）再審之訴應於30日之不變期間內提起。（第2
    項）前項期間自判決確定時起算，判決於送達前確定者，自
    送達時起算；其再審之理由發生或知悉在後者，均自知悉時
    起算……。」為行政訴訟法第276條第1項及第2項所明定。
    上開規定意旨，係基於維護確定判決之安定性，立法者爰就
    提起再審之訴之不變期間加以限制。至其不變期間之遵守，
    原則上自判決確定時起算30日（第2項前段），例外情形於
    再審之理由知悉在後者，則從寬自知悉時起算30日（第2項
    後段）。又再審原告倘主張再審之理由發生或其知悉在後者
    ，應就此利己事實負舉證責任，此觀同法第277條第1項第4
    款規定自明。
(二)經查，抗告人係對於原確定判決提起本件再審之訴，而抗告
    人不服原確定判決，提起上訴後，經本院於109年3月31日以
    原確定裁定駁回上訴而告確定，該裁定並於109年4月9日送
    達抗告人。故本件再審之30日不變期間，應自上開裁定送達
    翌日起算，迄至109年5月11日（星期一）即告屆滿（扣除在
    途期間2日）。然抗告人遲至110年8月11日（其再審狀上收
    文日期）始依行政訴訟法第273條第1項第1款、第13款及第
    14款等規定，提起本件再審之訴，顯已逾法定不變期間，且
    抗告人復未表明再審理由發生或知悉在後，並提出相關證據
    為證。又依抗告人主張之行政訴訟法第273條第1項第1款及
    第14款再審事由，即原確定判決適用法規顯有錯誤及就足以
    影響於判決之重要證物漏未斟酌，均於抗告人收受原確定裁
    定時即可知悉，亦無同法第276條第2項再審理由知悉在後之
    適用。原審法院認抗告人再審之訴為不合法，以裁定駁回，
    經核於法並無違背。抗告意旨，指摘原裁定不當，聲明廢棄
    ，非有理由。
五、結論：抗告無理由。
中　　華　　民　　國　　110　 年　　11　　月　　26　　日
              高雄高等行政法院第二庭
                          審判長法官　李　協　明
                                法官　曾　宏　揚
                                法官　廖　建　彥
以上正本係照原本作成。
不得抗告。
中　　華　　民　　國　　110　 年　　11　　月　　26　　日

 　　　　　　　　　　　　　　 書記官　洪　美　智